臺灣新北地方法院刑事判決　　　　　　110年度簡上字第294號
上　訴　人　臺灣新北地方檢察署檢察官
被　　　告　巫英杰



上列上訴人因被告詐欺案件，不服本院中華民國110年5月10日11
0年度簡字第1836號第一審刑事簡易判決（聲請簡易判決處刑案
號：109年度偵緝字第1331號），提起上訴，及移送併辦（110年
度偵字第第10721號、第13672號、第15362號、第14352號、第20
218號、第20219號、第20220號、第22772號、第22119號、第287
65號、第28766號、第24690號、第25525號、110年度偵緝字第13
32號、第1333號、第1334號、第1335號、第1336號、第1337號、
第1338號、第1339號、第1340號、第1836號、第1837號、第1838
號、第1839號、第1840號、第1841號、第1842號、第1843號、第
1844號），本院管轄之第二審合議庭判決如下：
    主  文                                              
原判決撤銷。
甲○○幫助犯詐欺取財罪，累犯，處有期徒刑肆月，如易科罰金
，以新臺幣壹仟元折算壹日。未扣案之犯罪所得新臺幣壹萬元沒
收，於全部或一部不能沒收或不宜執行沒收時，追徵其價額。
    事  實
一、甲○○前因①竊盜等案件，經本院以101年度聲字第5994號
    、101年度聲字第4437號裁定定應執行刑為有期徒刑3年、3
    年4月、1年3月確定，上開三案接續執行，於民國104年9月
    22日假釋出監並付保護管束，嗣撤銷假釋，應執行殘刑1年9
    月22日；②毒品案件，經本院以106年度聲字第1642號裁定
    定應執行刑為有期徒刑1年9月確定；③過失傷害案件，經本
    院以105年度交簡字第3779號判決判處拘役20日確定；上開
    ①②③案件接續執行，於108年12月27日縮短刑期假釋出監
    付保護管束，迄至109年3月4日期滿未經撤銷，視為執行完
    畢。詎其不知悔改，明知將金融機構帳戶交予他人使用，可
    能因此供不法份子利用以使受害人將款項匯入後，再予提領
    使用，並預見可能因而幫助他人從事不法犯罪，竟仍基於幫
    助詐欺之未必故意，於109年8月7日前，在新北市土城區某
    中國信託商業銀行（下稱中信銀行）前，將渠所申辦之中信
    銀行帳號000000000000號帳戶（下稱中信銀行帳戶）及第一
    商業銀行帳號000-00000000000號帳戶（下稱第一銀行帳戶
    ）之提款卡、提款卡密碼，以新臺幣（下同）1萬元之代價
    ，出售、交付予真實姓名年籍不詳之詐欺集團成員使用。嗣
    該詐欺集團取得上開2帳戶後，即意圖為自己不法之所有，
    於附表所示之時間、以附表所示之詐騙方法、詐騙附表所示
    丙○○等25人，致丙○○等25人陷於錯誤，而依指示於附表
    所示之時間，分別匯款至本案中信銀行及第一銀行帳戶。嗣
    丙○○等25人發覺有異報警處理，始查悉上情。
二、案經丙○○、鄭育承、簡雅婍、李柏諻、麥偉賢、蕭仲程、
    許百儀、蔡宜璇、黃榮崧、鄭鈞鴻、鄭伊雯、林家瑩、李聖
    薰、蔡千音、莊雅慧、郭庭妤、林君蓉、王瀞儀、乙○○、
    許書明、翁敏瑜、曾念慈、陳佩如、趙偉婷、陳思妤分別報
    警或訴由新北市政府警察局永和分局等分局報請臺灣新北地
    方法院檢察署檢察官偵查後聲請簡易判決處刑，及移請併案
    審理。
    理  由    
一、按被告經合法傳喚，無正當之理由不到庭者，得不待其陳述
    ，逕行判決；又對於簡易判決處刑不服而上訴者，得準用前
    開規定，刑事訴訟法第371條、第455條之1第3項分別定有明
    文。本案被告甲○○經合法傳喚，於本院110年10月4日審理
    期日無正當理由未到庭，此有本院傳票送達證書1份、刑事
    報到單、臺灣高等法院在監在押全國紀錄表、被告個人戶籍
    資料查詢結果各1份（本院卷簡上字第131、161、163、165
    頁）在卷足參，爰依上開規定，不待其到庭陳述，逕行判決
    。
二、證據能力部分：
  ㈠按被告以外之人於審判外之陳述，雖不符前4 條之規定，而
    經當事人於審判程序同意作為證據，法院審酌該言詞陳述或
    書面陳述作成時之情況，認為適當者，亦得為證據，刑事訴
    訟法第159 條之5 第1 項定有明文。本條之立法意旨在於確
    認當事人對於傳聞證據有處分權，得放棄反對詰問權，同意
    或擬制同意傳聞證據可作為證據，屬於證據傳聞性之解除行
    為，如法院認為適當，不論該傳聞證據是否具備刑事訴訟法
    第159 條之1 至第159 條之4 所定情形，均容許作為證據，
    不以未具備刑事訴訟法第159 條之1 至第159 條之4 所定情
    形為前提（最高法院104 年度第3 次刑事庭會議決議參照）
    。查本件判決所引用被告甲○○以外之人於審判外所為陳述
    ，雖均屬傳聞證據，然本件當事人對於本判決下列所引用之
    供述證據其證據能力，於本院審理程序時，均未表示無證據
    能力，本院審酌上開證據資料製作時之情況，尚無違法不當
    及證明力明顯過低之瑕疵之情形，爰依刑事訴訟法第159條
    之5規定，認均具有證據能力。
  ㈡至下列所引用之其餘非供述證據，無證據證明係公務員違背
    法定程序所取得，亦無顯有不可信之情況，已經本院於審理
    期日提示予當事人辨識而為合法調查，該等證據自得做為本
    案裁判之資料。
三、認定事實所憑之證據及理由：
  ㈠上開犯罪事實，業據被告於警詢及偵查中坦承不諱（見台灣
    新北地方檢察署110偵緝字第1331號卷第3頁、第1332號卷第
    4至5頁、7頁、第1335號卷第3至4頁、6頁），核與證人即被
    害人丙○○於警詢之證述（109偵44171卷第8-9頁）、證人
    即被害人柯錦楨於警詢之證述（110偵14352卷第63-67頁、
    第69-70頁）、證人即被害人鄭育承於警詢之證述（109偵
    44111卷第3-4、5頁）、證人即告訴人簡雅婍於警詢之證述
    （109偵44111卷第6-8頁）、證人即告訴人李柏諻於警詢之
    證述（109偵44111卷第54-56頁）、證人即告訴人麥偉賢於
    警詢之證述（109偵44111卷第80-82頁）、證人即告訴人蕭
    仲程於警詢之證述（109偵45143卷第28-29頁）、證人即告
    訴人許百儀於警詢之證述（110偵3745卷第21-22頁）、證人
    即告訴人蔡宜璇於警詢之證述（110偵3757卷第9-11頁）、
    證人即告訴人黃榮崧於警詢之證述（110偵4171卷第189-193
    頁）、證人即被害人鄭鈞鴻於警詢之證述（110偵6199卷第3
    -4頁）、證人即告訴人鄭伊雯於警詢之證述（110偵8396卷
    第15-19頁）、證人即告訴人林家瑩於警詢之證述（110偵
    8788卷第17頁正面、背面）、證人即被害人李聖熏於警詢之
    證述（110偵9370卷第3-4頁）、證人即告訴人蔡千音於警詢
    之證述（110偵10721卷第3-5頁）、證人即告訴人莊雅慧於
    警詢之證述（110偵13672卷第3-4頁）、證人即告訴人郭庭
    妤於警詢之證述（110偵15362卷第3-4頁）、證人即告訴人
    林君蓉於警詢之證述（110偵15362卷第5-7頁）、證人即告
    訴人王瀞儀於警詢之證述（110偵15362卷第8-9頁
    ）、證人即告訴人許書明於警詢之證述（110偵22119卷第
    399-405頁）、證人即被害人翁敏瑜於警詢之證述（110偵
    22772卷第55-57頁）、證人即告訴人曾念慈於警詢之證述（
    110偵24690卷第9-17頁）、證人即告訴人陳佩如於警詢之證
    述（110偵25525卷第5頁）、證人即告訴人趙偉婷於警詢之
    證述（110偵2876 5卷第47-50頁）、證人即告訴人陳思妤於
    警詢之證述（110偵28766卷第14頁），並有第一商業銀行土
    城分行109年9月22日一土城字第00169號函既第一銀行帳號0
    0000000000號之客戶資料、交易明細（110偵14352卷第223-
    234頁）、中國信託商業銀行股份有限公司109年9月29日中
    信銀字第109224839242773號函暨函附之客戶基本資料、交
    易明細（109偵44111卷第83-88頁）、丙○○提出之交易明
    細2紙（109偵44171卷第53頁背面）、丙○○提出之對話紀
    錄擷圖（109偵44171卷第56-62頁）、柯錦楨提出之交易明
    細（110偵14352卷第87頁）、鄭育成提出之ATM交易明細（
    109偵44111卷第10頁）、簡雅婍提出之網路銀行交易明細擷
    圖（109偵44111卷第14頁）、簡雅婍提出之對話紀錄擷圖（
    109偵44111卷第27-39頁）、李柏諻提出之郵政存簿儲金簿
    影本（109偵44111卷第57頁）、李柏煌提出之LINE對話紀錄
    擷圖（109偵44111卷第62-67頁）、麥偉賢提出之LINE對話
    紀錄擷圖（109偵44111卷第90-96頁）、蕭仲程提出之LINE
    對話紀錄、投資平台擷圖（109偵45143卷第36-49頁）、許
    百儀提出之匯款明細擷圖（110偵3745卷第52頁正面、背面
    ）、許百儀提出之LIN E對話紀錄擷圖（110偵3745卷第52頁
    背面至56頁）、蔡宜璇提出之匯款明細擷圖（110偵3757卷
    第26頁）、蔡宜璇提出之LINE對話紀錄、投資平台擷圖（11
    0偵3757卷第53-63頁）、鄭鈞鴻提出之ATM交易明細（110偵
    6199卷第43-47頁）鄭鈞鴻提出之LINE對話紀錄擷圖（110偵
    6199卷第49-87頁）、鄭伊雯提出之LINE對話紀錄擷圖（110
    偵8396卷第57-95頁）、鄭伊雯提出之轉帳明細擷圖（110偵
    8396卷第102頁）、李聖薰提出之對話紀錄擷圖（110偵9370
    卷第25-30頁）、蔡千音提出之LINE對話紀錄擷圖（110偵10
    721卷第17-35、41-43頁）、蔡千音提出之交易明細擷圖（1
    10偵10721卷第39頁）、莊雅慧提出之投資平台、LINE對話
    紀錄擷圖（110偵13672卷第19-25頁）、莊雅慧提出之轉帳
    明細擷圖（110偵13672卷第23頁）、郭庭妤提出之中國信託
    轉帳證明（110偵15362卷第24頁）、郭庭妤提出之LINE對話
    紀錄（110偵15362卷第25-30頁）、林君蓉提出之LINE對話
    紀錄擷圖（110偵15362卷第36頁）、林君蓉提出之存款明細
    擷圖（110偵15362卷第37頁背面、38頁正面）、王瀞儀提出
    之對話紀錄擷圖（110偵15362卷第44頁背面-47頁正面）、
    王瀞儀提出之轉帳明細擷圖（110偵15362卷第48頁）、許書
    明提出之LINE對話紀錄擷圖（110偵22119卷第481-575頁）
    、翁敏瑜提出之LINE對話紀錄擷圖（110偵22772卷第69-78
    頁）、翁敏瑜提出之轉帳明細擷圖（110偵22772卷第79頁）
    、曾念慈提出之轉帳明細擷圖、趙偉婷提出之轉帳明細擷圖
    （110偵28765卷第65頁）、趙偉婷提出之Line對話紀錄擷圖
    （110偵28765卷第71-91頁）、陳思妤提出之轉帳明細擷圖
    （110偵28766卷第20頁）、陳思妤提出之LINE對話紀錄擷圖
    （110偵28766卷第23-32頁），足認被告上開任意性自白核
     與事實相符，堪以採信。
  ㈡綜上所述，本案事證已臻明確，被告前開犯行堪以認定，應
    予依法論科。
三、論罪科刑：
  ㈠按刑法上之幫助犯，係對於犯罪與正犯有共同之認識，而以
    幫助之意思，對於正犯資以助力，而未參與實施犯罪之行為
    者而言（最高法院88年度台上字第1270號判決意旨參照）。
    查被告將上開中信銀行及第一銀行帳戶之提款卡及密碼提供
    予姓名不詳之成年詐欺集團成員（因無證據證明該詐欺集團
    成員為未成年人，依罪疑唯輕之法則，應為有利被告之認定
    ），使該詐欺集團成員向告訴人詐取財物後，得以使用上開
    金融機構帳戶為匯款工具，致使附表所示之告訴人或被害人
    受騙匯款至上開帳戶內詐欺得逞，而遂行詐欺取財之犯行，
    則被告顯係參與詐欺取財構成要件以外之行為，而對該詐欺
    集團成員遂行詐欺取財犯行資以助力，揆諸上開說明，應認
    被告所為係幫助犯。至臺灣新北地方檢察署檢察官移送併辦
    部分（即台灣新北地方檢察署109年度偵字第44111號、110
    年度偵字第4717號、第6199號、第8788號、第9370號、第10
    721號、第13672號、第15362號、第14352號、第20218號、
    第20219號、第20220號、第22772號、第22119號、第28765
    號、第28766號、第24690號、第25525號、110年度偵緝字第
    1332號、第1334號、第1335號、第1336號、第1337號、第13
    38號、第1339號、第1836號、第1837號、第1838號、第1839
    號、第1840號、第1841號、第1842號、第1843號、第1844號
    、第1849號），與檢察官聲請簡易判決處刑部分，有實質上
    一罪關係，基於審判不可分原則，應為起訴效力所及，本院
    自均得一併審究，附此敘明。
  ㈡是核被告所為，係犯刑法第30條第1 項前段、刑法第339 條
    第1 項之幫助詐欺取財罪。另被告未實際參與詐欺取財之犯
    行，所犯情節較正犯輕微，爰依刑法第30條第2 項規定，減
    輕其刑。被告有如事實欄所載之論罪、科刑及徒刑之執行情
    形，有台灣高等法院被告刑案紀錄表1件在卷可稽，其於有
    期徒刑執行完畢後，5年以內再犯有期徒刑以上之罪，為累
    犯，惟觀其前科內容之犯罪類型、罪質、侵害法益均與本案
    罪行之關聯性薄弱，同時參照司法院大法官會議釋字第775
    號解釋文及其理由，認並無累犯之加重事由，爰不予加重其
    刑。
四、撤銷改判之理由及科刑審酌事項：
  ㈠原審認被告上開幫助詐欺取財犯行，罪證明確，予以論罪科
    刑，固非無見。惟按刑事審判之量刑，旨在實現刑罰權之分
    配正義，故法院對科刑判決之被告量刑，應符合罪刑相當原
    則，使罰當其罪，以契合人民之法律感情，此於刑法第57條
    明定科刑時應審酌一切情狀，尤應注意該條所列各款情形，
    以為科刑輕重之標準；又按量刑輕重與否，固屬實體法上賦
    予法院得為自由裁量之事項，惟法院行使此項職權時，除應
    審查被告是否符合法定要件外，仍應受比例原則與平等原則
    等一般法律原則之支配，以期達成客觀上之適當性、相當性
    與必要性之價值要求。原審未及審酌上開檢察官移送併辦意
    旨所載被告提供上開中信銀行、第一銀行予詐騙集團，因而
    幫助詐騙集團對告訴人鄭育承、簡雅婍、李柏諻、麥偉賢、
    蕭仲程、許百儀、蔡宜璇、黃榮崧、鄭鈞鴻、鄭伊雯、林家
    瑩、李聖薰、蔡千音、莊雅慧、郭庭妤、林君蓉、王瀞儀、
    乙○○、許書明、翁敏瑜、曾念慈、陳佩如、趙偉婷、陳思
    妤實施詐欺取財犯行部分，尚有未洽。復未具體斟酌上開被
    害人受詐欺金額等情事，遽判處被告拘役30日，容有稍嫌過
    輕之情。是本件檢察官提起上訴，為有理由，應由本院管轄
    第二審之合議庭予以撤銷改判。
  ㈡本院爰以行為人之責任為基礎，審酌被告理應知悉國內現今
    詐欺案件盛行，竟仍率爾提供金融機構帳戶之提款卡、密碼
    予實行詐欺犯罪者行騙財物，除造成告訴人及被害人因而受
    有損失外，並使國家追訴犯罪困難，助長詐欺犯罪之猖獗；
    惟考量被告偵查中坦承犯行，尚有悔意，犯後態度良好；且
    其於本案行為時無前科紀錄，此有臺灣高等法院被告前案紀
    錄表1紙附卷可憑，素行尚佳，並斟酌被告提供上開銀行帳
    戶造成告訴人及被害人丙○○等25人所受損害金額之侵害法
    益程度，及其自述智識程度、自陳家境小康、犯罪動機、目
    的、手段、被害人所受財產損害且迄今未獲受賠償，及被告
    犯罪後坦認犯行之態度等一切情狀，量處如主文所示之刑，
    並諭知易科罰金之折算標準。
五、沒收：
  ㈠按共同正犯因相互間利用他人之行為，以遂行其犯意之實現
    ，本於責任共同之原則，有關沒收部分，對於共犯間供犯罪
    所用之物，自均應為沒收之諭知。惟幫助犯僅係對於犯罪構
    成要件以外行為為加工，並無共同犯罪之意思，自不適用該
    責任共同原則，對於正犯所有供犯罪所用之物或犯罪所得之
    物，亦為沒收之諭知（最高法院86年度台上字第6278號判決
    意旨參照）。且為契合個人責任原則及罪責相當原則，犯罪
    所得之物之沒收、追徵其價額或以財產抵償，應就實際分得
    之數為之。
  ㈡查本案被告提供銀行帳戶供詐騙成員作為詐欺匯款使用實際
    所得代價新臺幣1萬元，業據被告偵查中供承不諱，為其犯
    罪所得之物，應依刑法第38條之1第1項規定宣告沒收，並依
    同條第3項規定，於全部或一部不能沒收或不宜執行沒收時
    ，追徵其價額。
據上論斷，應依刑事訴訟法第455 條之1 第1 項、第3 項、第36
9條第1項前段、第364條、第371條、第299條第1項前段，刑法第
30條第1項、第2項、第339條第1項、第47條第1項、第41條第1項
前段、第38條之1第1項、第3項，刑法施行法第1條之1第1項，判
決如主文。
本案經檢察官林亭妤聲請簡易判決處刑及檢察官陳建良、周容、
褚仁傑、陳詩詩移送併辦，由檢察官黃明絹到庭執行職務。
中    華    民    國   110    年    11    月    4     日
                  刑事第五庭    審判長法  官   胡堅勤
 
                                      法  官   賴昱志
 
                                      法  官   王筱維
以上正本證明與原本無異
                                      書記官   林蔚然
中    華    民    國   110    年    11    月    4     日
附表：
┌──┬───┬──────┬────────┬──────┬─────┬─────┐
│編號│告訴人│詐騙時間    │詐騙手法        │匯款時間    │匯款金額（│匯入帳戶  │
│    │被害人│            │                │            │新臺幣）  │          │
│    │      │            │                │            │          │          │
├──┼───┼──────┼────────┼──────┼─────┼─────┤
│1   │被害人│109年7月9日 │詐騙集團成員使用│109年8月7日 │3萬元     │被告之中信│
│    │丙○○│14時50分許起│通訊軟體LINE向被│17時32分    │          │銀行帳戶  │
│    │      │            │害人丙○○誆稱可├──────┼─────┤          │
│    │      │            │加入LTC網站操作 │109年8月7日 │2萬元     │          │
│    │      │            │博弈輪盤，但需儲│18時24分    │          │          │
│    │      │            │值現金云云，致被│            │          │          │
│    │      │            │害人陷於錯誤，依│            │          │          │
│    │      │            │指示匯出款項    │            │          │          │
├──┼───┼──────┼────────┼──────┼─────┼─────┤
│2   │被害人│109年8月8日 │詐騙集團成員在交│109年8月7日 │2 萬元（交│被告之中信│
│    │鄭承│前某日      │友網站向被害人鄭│16時23分許  │易未成功）│銀行帳戶  │
│    │      │            │承佯稱可代為操│            │          │          │
│    │      │            │盤外匯賺錢云云，│            │          │          │
│    │      │            │致被害人鄭承陷├──────┼─────┼─────┤
│    │      │            │於錯誤，依指示匯│109年8月8日 │2萬元     │被告之第一│
│    │      │            │出款項。        │16時52分許  │          │銀行帳戶  │
├──┼───┼──────┼────────┼──────┼─────┼─────┤
│3   │告訴人│109年7月26日│詐騙集團成員在臉│109年8月7日 │3萬4000元 │被告之第一│
│    │簡雅婍│            │書網頁刊登可代為│15時27分許、│4萬6000元 │銀行帳戶  │
│    │      │            │操作資金獲利之不│109年8月8日 │          │          │
│    │      │            │實廣告，使告訴人│15時3分許   │          │          │
│    │      │            │簡雅婍與之聯絡後│            │          │          │
│    │      │            │陷於錯誤，依指示│            │          │          │
│    │      │            │匯出款項。      │            │          │          │
├──┼───┼──────┼────────┼──────┼─────┼─────┤
│4   │告訴人│109年8月4日 │詐騙集團成員在交│109年8月8日 │2萬元     │被告之第一│
│    │李柏諻│            │友網站向告訴人李│15時13分許（│          │銀行帳戶  │
│    │      │            │柏諻佯稱有投資獲│請其姐姐李旻│          │          │
│    │      │            │利管道，惟獲利後│姵匯款）    │          │          │
│    │      │            │須繳交手續費云云│            │          │          │
│    │      │            │，致告訴人李柏諻│            │          │          │
│    │      │            │陷於錯誤，依指示│            │          │          │
│    │      │            │匯出款項。      │            │          │          │
├──┼───┼──────┼────────┼──────┼─────┼─────┤
│5   │告訴人│109年7月29日│詐騙集團成員在臉│109年8月7日 │22萬元    │被告之中信│
│    │麥偉賢│            │書網頁結識告訴人│15時2分許， │          │銀行帳戶  │
│    │      │            │麥偉賢，向告訴人│在新北市土城│          │          │
│    │      │            │麥偉賢佯稱可投資│區華南銀行土│          │          │
│    │      │            │外匯獲利云云，使│城分行臨櫃匯│          │          │
│    │      │            │告訴人麥偉賢陷於│款。        │          │          │
│    │      │            │錯誤，依指示匯出│            │          │          │
│    │      │            │款項。          │            │          │          │
├──┼───┼──────┼────────┼──────┼─────┼─────┤
│6   │告訴人│109年8月8日 │詐騙集團成員在交│109年8月8日 │3000元    │被告之第一│
│    │蕭仲程│            │友網站向告訴人蕭│17時24分許  │          │銀行帳戶  │
│    │      │            │仲程佯稱可投資外│            │          │          │
│    │      │            │匯賺錢云云，致告│            │          │          │
│    │      │            │訴人蕭仲程陷於錯│            │          │          │
│    │      │            │誤，依指示匯出款│            │          │          │
│    │      │            │項。            │            │          │          │
├──┼───┼──────┼────────┼──────┼─────┼─────┤
│7   │告訴人│109年6月6日 │詐騙集團成員向告│109年8月7日 │3萬元     │被告之中信│
│    │許百儀│            │訴人許百儀佯稱可│13時2分許   │          │銀行帳戶  │
│    │      │            │加入幣安國際金融│            │          │          │
│    │      │            │公司投資期貨賺錢│            │          │          │
│    │      │            │云云，致告訴人許│            │          │          │
│    │      │            │百儀陷於錯誤，依│            │          │          │
│    │      │            │指示匯出款項。  │            │          │          │
├──┼───┼──────┼────────┼──────┼─────┼─────┤
│8   │告訴人│109年8月1日 │詐騙集團成員在  │109年8月8日 │8000元    │被告之第一│
│    │蔡宜璇│            │LINE 上向告訴人 │14時20分許  │          │銀行帳戶  │
│    │      │            │蔡宜璇佯稱有投資│            │          │          │
│    │      │            │獲利管道，惟獲利│            │          │          │
│    │      │            │後須繳交代操費用│            │          │          │
│    │      │            │及手續費云云，致│            │          │          │
│    │      │            │告訴人蔡宜璇陷於│            │          │          │
│    │      │            │錯誤，依指示匯出│            │          │          │
│    │      │            │款項。          │            │          │          │
├──┼───┼──────┼────────┼──────┼─────┼─────┤
│9   │告訴人│109年8月6日 │詐騙集團成員在交│109年8月8日 │1萬2000元 │被告之第一│
│    │黃榮崧│            │友網站向告訴人黃│15時17分許  │          │銀行帳戶  │
│    │      │            │榮崧佯稱可投資外│            │          │          │
│    │      │            │匯賺錢云云，致告│            │          │          │
│    │      │            │訴人黃崧陷於錯│            │          │          │
│    │      │            │誤，依指示匯出款│            │          │          │
│    │      │            │項。            │            │          │          │
├──┼───┼──────┼────────┼──────┼─────┼─────┤
│10  │被害人│109年8月6日 │詐騙集團成員在IG│109年8月7日 │1萬元     │被告之第一│
│    │鄭鈞鴻│            │網頁刊登投資理財│15時24分許  │          │銀行帳戶  │
│    │    │            │之不實廣告，使告│            │          │          │
│    │      │            │訴人鄭鈞鴻與之聯├──────┼─────┼─────┤
│    │      │            │絡後陷於錯誤，依│109年8月7日 │1萬元     │被告之中信│
│    │      │            │指示匯出款項。  │16時17分許  │          │銀行帳戶  │
│    │      │            │                ├──────┼─────┼─────┤
│    │      │            │                │109年8月7日 │1萬元     │被告之中信│
│    │      │            │                │17時5分許   │          │銀行帳戶  │
│    │      │            │                │            │          │          │
│    │      │            │                ├──────┼─────┼─────┤
│    │      │            │                │109年8月7日 │3萬元     │被告之中信│
│    │      │            │                │17時45分許  │          │銀行帳戶  │
│    │      │            │                │            │          │          │
│    │      │            │                ├──────┼─────┼─────┤
│    │      │            │                │109年8月8日 │2萬元     │被告之第一│
│    │      │            │                │17時32分許  │          │銀行帳戶  │
│    │      │            │                │            │          │          │
│    │      │            │                ├──────┼─────┼─────┤
│    │      │            │                │109年8月8日 │3萬元     │被告之第一│
│    │      │            │                │17時34分    │          │銀行帳戶  │
├──┼───┼──────┼────────┼──────┼─────┼─────┤
│11  │告訴人│109年7月間起│詐騙集團成員在交│109年8月7日 │5萬元     │被告之中信│
│    │鄭伊雯│            │友網站向告訴人鄭│13時34分許  │          │銀行帳戶  │
│    │      │            │伊雯佯稱有投資獲│            │          │          │
│    │      │            │利管道，致告訴人│            │          │          │
│    │      │            │鄭伊雯陷於錯誤，├──────┼─────┼─────┤
│    │      │            │依指示匯出款項。│109年8月8日 │4萬元     │被告之第一│
│    │      │            │                │17時48分許  │          │銀行帳戶  │
│    │      │            │                │            │          │          │
├──┼───┼──────┼────────┼──────┼─────┼─────┤
│12  │告訴人│109年8月7日 │詐騙集團成員在臉│109年8月7日 │3萬元     │被告之中信│
│    │林家瑩│14時許      │書網頁刊登可投資│17時46分許  │          │銀行帳戶  │
│    │      │            │博弈賺錢之不實廣│            │          │          │
│    │      │            │告，使告訴人林家│            │          │          │
│    │      │            │瑩與之聯絡後陷於├──────┼─────┼─────┤
│    │      │            │錯誤，依指示匯出│109年8月7日 │2萬元     │被告之第一│
│    │      │            │款項。          │20時39分許  │          │銀行帳戶  │
│    │      │            │                │            │          │          │
├──┼───┼──────┼────────┼──────┼─────┼─────┤
│13  │被害人│109年8月7日 │詐騙集團成員在交│109年8月8日 │1萬3200元 │被告之第一│
│    │李聖熏│            │友網站向被害人李│17時10分許  │          │銀行帳戶  │
│    │      │            │聖熏佯稱可投資外│            │          │          │
│    │      │            │匯賺錢云云，致被│            │          │          │
│    │      │            │害人李聖熏陷於錯│            │          │          │
│    │      │            │誤，依指示匯出款│            │          │          │
│    │      │            │項。            │            │          │          │
├──┼───┼──────┼────────┼──────┼─────┼─────┤
│14  │告訴人│109年7月8日 │詐騙集團成員在交│109年8月7日 │9萬2000元 │被告之中信│
│    │蔡千音│起          │友軟體向告訴人蔡│19時8分許、 │8萬2000元 │銀行帳戶  │
│    │      │            │千音謊稱有投資外│同日19時10分│          │          │
│    │      │            │匯賺錢機會，邀約│許          │          │          │
│    │      │            │告訴人蔡千音出錢│            │          │          │
│    │      │            │投資云云，致告訴│            │          │          │
│    │      │            │人蔡千音陷於錯誤│            │          │          │
│    │      │            │，依指示匯出款項│            │          │          │
│    │      │            │。              │            │          │          │
├──┼───┼──────┼────────┼──────┼─────┼─────┤
│15  │告訴人│109年8月4日 │詐騙集團成員在臉│109年8月8日 │3萬3000元 │被告之第一│
│    │莊雅慧│17時許      │書網頁刊登可代為│13時31分許  │          │銀行帳戶  │
│    │      │            │操作資金獲利之不│            │          │          │
│    │      │            │實廣告，使告訴人│            │          │          │
│    │      │            │莊雅慧與之聯絡後│            │          │          │
│    │      │            │陷於錯誤，依指示│            │          │          │
│    │      │            │匯出款項。      │            │          │          │
├──┼───┼──────┼────────┼──────┼─────┼─────┤
│16  │告訴人│109年7月27日│詐騙集團成員在臉│109年8月7日 │3萬4000元 │被告之第一│
│    │郭庭妤│23時24分許  │書網頁刊登兼職工│15時11分    │          │銀行帳戶  │
│    │      │            │作廣告，告訴人郭│            │          │          │
│    │      │            │庭妤加 LINE 聯絡│            │          │          │
│    │      │            │後，再向告訴人郭│            │          │          │
│    │      │            │庭妤佯稱有投資獲│            │          │          │
│    │      │            │利管道，使告訴人│            │          │          │
│    │      │            │郭庭妤陷於錯誤，│            │          │          │
│    │      │            │依指示匯出款項。│            │          │          │
├──┼───┼──────┼────────┼──────┼─────┼─────┤
│17  │告訴人│109年7月28日│詐騙集團成員在  │109年8月8日 │5萬元     │被告之第一│
│    │林君蓉│15時許      │IG 網頁刊登投資 │17時7分、同 │5萬元     │銀行帳戶  │
│    │      │            │賺錢之不實廣告，│日17時8分許 │          │          │
│    │      │            │使告訴人林君蓉與│            │          │          │
│    │      │            │之聯絡後陷於錯誤│            │          │          │
│    │      │            │，依指示匯出款項│            │          │          │
│    │      │            │。              │            │          │          │
├──┼───┼──────┼────────┼──────┼─────┼─────┤
│18  │告訴人│109年7月21日│詐騙集團成員在臉│109年8月8日 │2萬元     │被告之第一│
│    │王瀞儀│某時        │書網頁刊登兼職工│17時11分    │          │銀行帳戶  │
│    │      │            │作廣告，告訴人王│            │          │          │
│    │      │            │瀞儀加 LINE 聯絡│            │          │          │
│    │      │            │後，再向告訴人王│            │          │          │
│    │      │            │瀞儀佯稱有投資獲│            │          │          │
│    │      │            │利管道，使告訴人│            │          │          │
│    │      │            │王瀞儀陷於錯誤，│            │          │          │
│    │      │            │依指示匯出款項。│            │          │          │
├──┼───┼──────┼────────┼──────┼─────┼─────┤
│19  │被害人│109年8月5日 │詐騙集團成員使用│109年8月8日 │3萬元     │被告之第一│
│    │乙○○│20時44分前某│通訊軟體LINE向被│14時53分    │          │銀行帳戶  │
│    │      │時許        │害人乙○○佯稱有│            │          │          │
│    │      │            │投資獲利管道，使│            │          │          │
│    │      │            │告訴人乙○○陷於│            │          │          │
│    │      │            │錯誤，依指示匯出│            │          │          │
│    │      │            │款項。          │            │          │          │
├──┼───┼──────┼────────┼──────┼─────┼─────┤
│20  │告訴人│109年7月27日│詐騙集團成員在臉│109年8月8日 │1萬9000元 │被告之第一│
│    │許書明│某時        │書網頁刊登投資理│13時54分    │          │銀行帳戶  │
│    │      │            │財之不實廣告，使│            │          │          │
│    │      │            │告訴人許書明與之│            │          │          │
│    │      │            │聯絡後陷於錯誤，│            │          │          │
│    │      │            │依指示匯出款項。│            │          │          │
├──┼───┼──────┼────────┼──────┼─────┼─────┤
│21  │被害人│109年8月8日 │詐騙集團成員在臉│109年8月7日 │2萬元     │被告之中信│
│    │翁敏瑜│前某日      │書網頁刊登投資理│23時        │          │銀行帳戶  │
│    │      │            │財之不實廣告，使│            │          │          │
│    │      │            │被害人翁敏瑜與之│            │          │          │
│    │      │            │聯絡後陷於錯誤，│            │          │          │
│    │      │            │依指示匯出款項。│            │          │          │
├──┼───┼──────┼────────┼──────┼─────┼─────┤
│22  │告訴人│109年8月1日 │詐騙集團成員在IG│109年8月8日 │5萬元     │被告之第一│
│    │曾念慈│            │網頁刊登投資理財│19時46分    │          │銀行帳戶  │
│    │      │            │之不實廣告，使告├──────┼─────┤          │
│    │      │            │訴人曾念慈與之聯│109年8月8日 │1萬元     │          │
│    │      │            │絡後陷於錯誤，依│19時48分    │          │          │
│    │      │            │指示匯出款項。  │            │          │          │
├──┼───┼──────┼────────┼──────┼─────┼─────┤
│23  │告訴人│109年8月7日 │詐騙集團成員使用│109年8月7日 │1萬元     │被告之中信│
│    │陳佩如│            │通訊軟體LINE向告│15時28分    │          │銀行帳戶  │
│    │      │            │訴人陳佩如詢問是├──────┼─────┼─────┤
│    │      │            │否要購買比特幣課│109年8月8日 │2萬元     │被告之第一│
│    │      │            │程，使告訴人陷於│15時16分    │          │銀行帳戶  │
│    │      │            │錯誤，指示匯出款│            │          │          │
│    │      │            │項。            │            │          │          │
├──┼───┼──────┼────────┼──────┼─────┼─────┤
│24  │告訴人│109年7月24日│詐騙集團成員使用│109年8月8日 │2萬元     │被告之第一│
│    │趙偉婷│            │通訊軟體LINE向告│13時45分    │          │銀行帳戶  │
│    │      │            │訴人趙偉婷佯稱可│            │          │          │
│    │      │            │投資期貨，使告訴│            │          │          │
│    │      │            │人陷於錯誤依指示│            │          │          │
│    │      │            │匯出款項。      │            │          │          │
├──┼───┼──────┼────────┼──────┼─────┼─────┤
│25  │告訴人│109年8月間  │詐騙集團成員使用│109年8月7日 │5萬元     │被告之中信│
│    │陳思妤│            │通訊軟體LINE向告│17時40分    │          │銀行帳戶  │
│    │      │            │訴人陳思妤佯稱可│            │          │          │
│    │      │            │教導投資，使告訴│            │          │          │
│    │      │            │人陷於錯誤依指示│            │          │          │
│    │      │            │匯出款項。      │            │          │          │
└──┴───┴──────┴────────┴──────┴─────┴─────┘ 
 
以上正本證明與原本無異
如不服本判決應於送達後20日內向本院提出上訴狀
                                書記官  林蔚然
中    華    民    國   110    年    7     月    22    日
附錄本案論罪科刑法條全文：
中華民國刑法第339條（普通詐欺罪）
意圖為自己或第三人不法之所有，以詐術使人將本人或第三人之
物交付者，處5 年以下有期徒刑、拘役或科或併科50萬元以下罰
金。
以前項方法得財產上不法之利益或使第三人得之者，亦同。
前二項之未遂犯罰之。